臺灣桃園地方法院刑事判決　　　　　　　　　　　　　九十年度易字第一一四一號
　　公　訴　人　臺灣桃園地方法院檢察署檢察官
　　被　　　告　甲○○
　　被　　　告　丁○○
　　被　　　告　丙○○
　　被　　　告　乙○○
　　被　　　告　戊○○
右列被告因賭博等案件，經檢察官提起公訴（八十九年度偵字第一六四○九號）本院
判決如左：
    主  文
甲○○、丁○○、丙○○共同以賭博為常業，甲○○處有期徒刑陸月，丁○○處有期
徒刑肆月，丙○○處有期徒刑月，如易科罰金均以佰元折算壹日。扣案之賭具「
雙魚座二代」電動機具拾捌台（含ＩＣ板拾陸片）均沒收。
乙○○連續在公眾得出入之場所賭博財物，處罰金肆仟元，如易服勞役以佰元折算
壹日，扣案之賭具「雙魚座二代」電動機具拾捌台（含ＩＣ板拾陸片）均沒收。
戊○○在公眾得出入之場所賭博財物，處罰金仟元，如易服勞役以佰元折算壹日
，扣案之賭具「雙魚座二代」電動機具拾捌台（含ＩＣ板拾陸片）均沒收。
    事  實
一、甲○○、丁○○、乙○○、戊○○等四人前均有賭博前案紀錄，分別經罰金（甲○○、乙○○部分）、有期徒刑（戊○○部分）及緩刑（丁○○部分）之宣告與
    執行，仍不知時加惕勉。甲○○更於民國八十九年九月五日與位於桃園縣桃園市
    ○○街一四○號「南華遊藝場」負責人張茂林簽立讓渡契約書，約定張茂林（另
    為不起訴處分）將該遊藝場之經營權轉讓予甲○○，甲○○為該遊藝場之實際負
    責人，明知其尚未依電子遊戲場業管理條例規定辦理營利事業登記，竟自該時起
    ，在上址擺放「雙魚座二代」電動機具，利用電子、電腦、機械或其他類似方式
    操縱，以產生影音動作之電動機具，經營電子遊戲場業，供不特定人把玩，並僱
    用同有賭博犯意聯絡之丁○○、丙○○二人任開分員，在該公眾得出入之遊藝場
    內，從事開分、洗分、兌換現金等工作，與不特定之賭客賭博財物，其方式為賭
    客以十比一之比例即新台幣（下同）十元計開一分，由賭客自由押注，每次下限
    為十分，上限為一百二十分，如押中可依押注與賠率取得分數，俟洗分後，賭客
    再以一比十之比例即一分計換十元兌換現金。嗣基於賭博概括犯意之乙○○於民
    國八十九年九月二十四日，在該處以上揭方式賭博財物後，復於民國八十九年九
    月二十九日晚上十時四十分許與戊○○等二人分別在該處賭博財物時，為檢察官
    率警當場查獲，並扣得賭具即「雙魚座二代」電動機具三十八台（含ＩＣ板三十
    六片）。
二、案經桃園縣警察局桃園分局報請台灣桃園地方院檢察署檢察官偵查起訴。
    理  由
一、右揭被甲○○違反電子遊戲業管理條例罪部分之事實，迭據渠於偵審中坦承不諱
    ，並有讓渡契約書、搜索扣押證明筆錄附卷與賭具即「雙魚座二代」電動機具三
    十八台（含ＩＣ板三十六片）扣案可稽，此部分事證明確，被告甲○○違反電子
    遊戲場業管理條例犯行，堪以認定；另就賭博部分之事實，業據被告乙○○與戊○○二人於警局初訊時直承在卷，而另被告甲○○、丁○○、丙○○等三人對其
    曾於右揭時地被查獲擺設電動機具供人把玩為檢察官率警查獲乙情，固均不諱言
    ，惟被告甲○○辯稱係純供娛樂，並已交代開分小姐不得洗分兌換現金，縱有得
    洗分兌換現金之賭博情事，亦為開分員之私人行為，被告丙○○辯稱係純娛樂，
    客人不得洗分亦不得兌換現金，另被告丁○○則辯稱伊非受僱用之開分員，是日
    係到桃園找被告丙○○而被誤認云云，然查該遊藝場設置隱密、欲進入尚須先經
    查驗身分，均與一般正當娛樂之場所截然不同，且確有洗分兌換現金之賭博事實
    ，業據被告乙○○與戊○○二人於警局初訊時供述甚明，並有同上證物附卷或扣
    案可稽，事證至為明確，雖該二人事後翻譯前供，改稱不得洗分兌換現金等語，
    核係圖卸之詞，不可採信，是該場所確有以上揭電動機具與不特定之客人賭博財
    物甚明，被告等人之所辯自不足採，從而此部分之事證亦甚明確，被告等五人之
    賭博犯行亦堪認定。
二、核被告甲○○所為，係犯電子遊戲場業管理條例第二十二條、刑法第二百六十七
    條之罪；被告丁○○、丙○○二人所為，均係犯刑法第二百六十七條之罪；另被
    告乙○○與戊○○二人所為，係犯刑法第二百六十六條第一項前段之罪。且被告
    乙○○先後二次犯行，時間緊接，所犯又係構成要件相同之罪名，顯係基於概括
    之犯意，為連續犯，應依刑法第五十六條規定論以一罪並加重其刑，公訴人對被
    告乙○○部分雖僅起訴其中一次犯行，惟有連續犯之裁判上一罪關係，為起訴效
    力所及，本院自得就全部事實為審判。被告甲○○、丁○○、丙○○等三人所涉
    之常業賭博罪，因常業犯本含有反覆為之之性質，故均不另論連續犯。被告甲○○所犯上開二罪間，有方法結果之牽連關係，應依刑法第五十五條規定從較重之
    常業賭博罪處斷。公訴人認被告甲○○所犯係有數罪併罰之關係及認被告丁○○
    應構成累犯等，均有誤會，併予說明。爰審酌被告等人犯罪之動機、目的、手段
    、所生危害及犯罪後態度等一切情狀，分別量處如主文所示之刑示懲，並依法諭
    知易科罰金及易服勞役之折算標準。又扣案之「雙魚座二代」電動機具三十八台
    （含ＩＣ板三十六片），係當場賭博之器具，均應依刑法第二百六十六條第二項
    規定宣告沒收。
三、被告乙○○所犯係專科罰金之案件，其經合法傳喚無正當理由不到庭，依刑事訴
    訟法第三百零六條規定不待其陳述逕行判決，併予敘明。
據上論結，應依刑事法第二百九十九條第一項前段、第三百零六條、電子遊戲場業管
理條例第二十二條、刑法第十一條前段、第二十八條、第五十六條、第五十五條、第
二百六十六條第一項前段、第二項、第二百六十七條、第四十一條第一項、第四十二
條第二項、罰金罰鍰提高標準條例第一條、第二條，判決如主文。
本案經檢察官鄭重文到庭執行職務。
中      華      民      國    九十一    年      一      月      八      日
                                    臺灣桃園地方法院刑事第三庭
                                        法  官  鄭新後
右正本證明與原本無異。
如不服本判決，應於判決送達後十日內，向本院提出上訴狀。
                                        書記官  劉寶霞
中      華      民      國    九十一    年      一      月      八      日
●附論罪科刑依據之法條：
◎刑法第二百六十六條：
  在公共場所或公眾得出入之場所賭博財物者，處一千元（已提高十倍）以下罰金
    。但以供人暫時娛樂之物為賭者，不在此限。
  當場賭博之器具與在賭台或兌換籌碼處之財物，不問屬於犯人與否，沒收之。
◎刑法第二百六十七條：
  以賭博為常業者，處二年以下有期徒刑，得併科一千元以下罰金。
◎電子遊戲場業管理條例第十五條：
  未依本條例規定辦理營利事業登記者，不得經營電子遊戲場業。
◎電子遊戲場業管理條例第二十二條：
  違反第十五條規定者，處行為人一年以下有期徒刑、拘役或科或併科新台幣五十萬
  元以上二百五十萬元以下罰金。
